# 划拨资产使用年限与折旧年限不同

提问人：大葱拌牛肉 时间：2017-02-04 08:26:47
政府将管网资产划拨给城投公司，划拨文件中管网资产价值 100 亿，管网资产的寿命为 50 年，文件中划拨给城投公司的使用年限为 30年，请问该城投公司应按多少年计提折旧？入账价值多少？

回答人：chenyiwei
首先，要注意确定这些划拨的管网资产能否给企业带来经济利益？如何作价？其作价金额是否超过未来可收回金额？是否存在以不符合资产定义和确认条件的公益性资产、公共基础设施等划入平台公司，做大净资产以增加发债规模的问题？ 其次，如果经过分析，确认这些划入管网符合资产的定义和确认标准（例如可以向使用单位如供水、供气企业收取管网使用费，且预计可收回金额不低于划拨时的作价），则鉴于划拨文件中只授予 30 年使用权，则应确认为无形资产并按 30 年摊销。需注意：划入时的作价不应超过该 30 年内的预计未来现金流量的折现值。

提问人：zhs7403 时间：2017-02-04 21:59:51
[quote][url=forum.php?mod=redirect
走固定资产核算是否也可以？或者说无形或固定资产都可以？

回答人：chenyiwei
因为仅有 30 年使用权，判断作为无形资产可能性较大。